Inventaris van het archief van het Commando Luchtverdediging van het Ministerie van Defensie, 1950-1973
Nationaal Archief, Den Haag
- ORGANISATIE, 2.
  - Organisatorische aangelegenheden, 21
    - Reglementen, instructies en orders, 21.15
      - Orders van blijvende aard, 21.15.58
        - Afdeling Logistiek., 1956 - 1964; 263-268; 1 pak en 5 omslagen
          - Orders. 1956 - 1959, 263-265
            - 1958, 264
            - 1959, 265
          - Wijzigingslijsten. 1956 - 1964, 266-268
            - 1956, 266; pak
            - 1958, 267
            - 1960 - 1964, 268
        - Afdeling Materieel., 1953 - 1958; 269-277; 3 pakken en 6 omslagen
          - Afdeling Materieel-Brandweer (M-BRW). 1955, 269
          - Afdeling Materieel Algemeen (M-Mat). 1953 - 1955, 270
          - Afdeling Materieel-Motortransportdienst (M-MT). 1953 - 1955, 271; pak
          - Afdeling Materieel, groep Techniek (M-Tech). 1953 - 1958, 272-277
            - 1953, 272
            - 1954, 273; pak
            - 1955, 274
            - 1956, 275
            - 1957, 276; pak
            - 1958, 277
        - Afdeling Meldings- en Gevechtsleidingsstelsel (M&G)., 1954 - 1971; 278-283; 4 pakken en 2 omslagen
          - Orders. 1954 - 1971, 278-282
            - 1954, 278
            - 1955, 279; omslag
            - 1957, 280
            - 1958, 281; omslag
            - 1960 - 1971, 282
          - Wijzigingslijsten. 1955 - 1971, 283
        - Afdeling Operatiën en Verbindingen (L-serie)., 1951 - 1971; 284-303; 12 pakken en 8 omslagen
          - Orders. 1951 - 1970, 284-289
            - 1951 - 1953, 284
            - 1954, 285; omslag
            - 1956, 286; omslag
            - 1957, 287; omslag
            - L-serie Verbindingen. 1960 - 1966, 288
            - L-serie Algemeen. 1960 - 1970, 289
          - Wijzigingen. 1956 - 1971, 290-291
            - 1956 - 1959, 290
            - 1960 - 1971, 291
          - Vliegdienst. 1956 - 1971, 292-300
            - Orders. 1957 - 1970, 292-295
              - 1957 - 1958, 292; omslag
              - 1960 - 1964, 293
              - 1965, 294
              - 1967 - 1970, 295
            - Wijzigingslijsten. 1956 - 1971, 296-300
              Niet nader onder te verdelen.
              - 1956 - 1959, 296
              - 1960 - 1964, 297
              - 1965 - 1968, 298
              - 1969, 299; omslag
              - 1970 - 1971, 300; omslag
            - Sectie Operaties (CLV L-/GW/A); met wijzigingslijst nummer 21. 1966 - 1971, 301
          - Bureau Inlichtingen. 1966 - 1971, 302-303
            - Orders. 1966 - 1971, 302; omslag
            - Wijzigingen. 1971, 303; omslag
        - Afdeling Personeel., 1952 - 1963; 304-310; 7 omslagen
          - Orders. 1952 - 1963, 304-307
            - 1952, 304
            - 1953 - 1954, 305
            - 1956, 306
            - 1961 - 1963, 307
          - Wijzigingen. 1956 - 1961, 308-310
            - 1956, 308
            - 1957, 309
            - 1961, 310
        - Afdeling Stafkwartier., 1953 - 1955; 311; 1 pak
        - Afdeling Verbindingen en Electronica., 1954 - 1957; 312-315; 1 pak en 3 omslagen
          - 1954 - 1957, 312
          - 1955, 313
          - 1956, 314; pak
          - 1957, 315
    - Beleidsbepaling, 21.16
      - Vastleggen van de handelingen, vergaderstukken, 21.16.7
        - Verslagen van besprekingen en vergaderingen inzake opleiding en oefening., 1951 - 1971; 316-320; 5 omslagen
          - Meteorvliegers. 1951, 316
          - Derde fase vliegopleiding en vliegeropleiding. 1953, 317
          - Doelvliegen bij nachtjageronderscheppingen. 1958, 318
          - Chefs vliegdienst op 8 februari 1960. 1960, 319
          - Nabesprekingen van de oefening Wintex. 1971, 320
        - Verslagen van besprekingen en vergaderingen inzake luchtverdediging., 1952 - 1964; 321-326; 6 omslagen
          - Opbouw van luchtverdedigingsvliegbases. 1952, 321
          - Samenwerking met de luchtafweer. 1955, 322
          - Het samenwerken van verkeersleiding en luchtafweer. 1957, 323
          - Grondverdedigingsofficieren, hoofden Militaire Vorming (MIVO), Grondverdediging (GRV)-squadroncommandanten op 10 april, 1961. 1961, 324
          - Operationele luchtverdedigingsproblemen. 1964, 325
          - Standaardisatie van F-104 onderscheppingen. 1964, 326
        - Verslagen van besprekingen en vergaderingen inzake materieel., 1952 - 1972; 327-335; 1 pak en 9 omslagen
          - Stafofficier Materieel met commandanten Onderhouds- en Bevoorradingsgroep (Cob) en hoofden Technische Zaken (HTZ). 1952 - 1953, 327
          - Hoofd Materieel (HMT) met de materieelofficieren van de vliegbases. 1956, 328
          - Vuurleidingssystemen van de Hunter en de F-86 K vliegtuigen. 1956 - 1957, 329
          - Werkgroep Control & Report inzake operationele eisen van interceptieradar en - computers. 1956 - 1957, 330; pak
          - Hunter LTC. 1957 - 1964, 331
          - Materieelofficieren. 1960 - 1972, 332
          - Inzet van Beaver-vliegtuigen. 1964, 333
          - Aangelegenheden met betrekking tot de Browning M.55 en M.63 als aanvulling op de actieve luchtverdediging. 1972, 334
          - Logistiek-technische aangelegenheden met betrekking tot F-104G. 1972, 335
        - Verslagen van besprekingen en vergaderingen van commandanten, hoofden en chefs., 1952 - 1972; 336-364; 6 pakken en 23 omslagen
          - Diensthoofden. 1952, 336
          - Commandanten Onderhouds- en Bevoorradingsgroep (COB) der vliegbases. 1953, 337
          - Commandanten Medische Groepen. 1955, 338
          - Commandanten. 1955 - 1971, 339-342
            - 1955 - 1959, 339; pak
            - 1960 - 1962, 340; pak
            - 1964 - 1966, 341; pak
            - 1967 - 1971, 342; pak
          - Jachtgroepen. 1957 - 1958, 343-344
            - 1957, 343
            - 1958, 344
          - Grondverdedigingsofficieren. 1958 - 1962, 345-347
            - 1958, 345
            - 1960, 346
            - 1962, 347
          - Sectiehoofden. 1958 - 1972, 348-351
            - Verslagen van de eerste en de tweede vergadering inzake de inrichting van de warroom en de organisatie van de Staf CLV. 1958, 348
            - 144e - 203e vergadering. 1966 - 1968, 349; pak
            - 204e - 239e vergadering. 1969 - 1970, 350
            - Vergaderverslag 1/71 - 12/72. 1971 - 1972, 351
              Vanaf 1971 worden vergaderverslagen per jaar opnieuw genummerd.
          - Detachementscommandanten van het Luchtmachtbewakingskorps (LBK). 1960, 352
          - Chefs Technische Dienst. 1962 - 1963, 353
          - Commandanten van de technische diensten. 1964, 354
          - Commando Luchtverdediging/Commando Luchtvaartopleidingen (CLV/CLO)-Werkcommissie Groep Lichte Vliegtuigen (GPLV). 1964, 355
          - Kantoor Grondverdediging. 1964, 356
          - Nucleaire, Biologische en Chemische (NBC)-officieren. 1964 - 1967, 357-358
            - 1964, 357
            - 1967, 358
          - Commandanten Groepen Geleide Wapens. 1965 - 1971, 359
          - Bureauhoofden. 1965 - 1972, 360-362
            - 1965, 360
            - 1966, 361
            - 1971 - 1972, 362
          - Onderdeelscommandanten. 1967 - 1972, 363; pak
          - Chefs Technische Dienst (CTD). 1968 - 1970, 364
        - Verslag van de vergadering op 15 september inzake de vliegtactische aangelegenheden., 1953; 365; 1 stuk
        - Verslagen van vergaderingen inzake verbindingen., 1953 - 1972; 366-372; 1 pak en 6 omslagen
          - Verbindingsofficieren. 1953 - 1957, 366; pak
          - Hoofdverbindingsofficieren. 1957 - 1972, 367-368
            - 1957, 367
            - 1964 - 1972, 368
          - Chefs verbindingscentra. 1960, 369
          - Officieren communicatie. 1960 - 1961, 370-371
            - Nummer C1/60. 1960, 370
            - Nummer C1/61. 1961, 371
          - Het opheffen van navigatiestation G. 1964, 372
        - Verslagen van vergaderingen van de bedrijfscontroleurs., 1956 - 1963; 373; 1 omslag
        - Verslagen van vergaderingen inzake luchtverkeer., 1957 - 1961; 374-375; 2 omslagen
          - Verkeersleiders. 1957, 374
          - Vluchtleidingsofficieren. 1961, 375
        - Verslagen van vergaderingen inzake vliegbases., 1957 - 1964; 376-377; 2 omslagen
          - Ypenburg; ontwikkeling. 1957, 376
          - Soesterberg; Tactical Evaluation. 1964, 377
        - Verslagen van bijeenkomsten van de Melding & Gevechtsleiding (M & G) Werkgroep., 1957 - 1971; 378-379; 1 pak en 1 omslag
          - 29e - 37e vergadering met rapport inzake de rationalisatie van het Korps Luchtwachtdienst (KLD)-meldingssysteem. 1957 - 1958, 378
            Niet compleet.
          - Bezetting van Melding & Gevechtsleiding (M & G) functies in oorlogstijd. 1971, 379; omslag
        - Verslagen van bijeenkomsten van de electronica officieren., 1958; 380; 1 omslag
        - Verslagen van vergaderingen van de bewapeningsofficieren., 1958 - 1965; 381-383; 2 pakken en 1 omslag
          - Nummer 2 - 9. 1958, 381; omslag
          - Nummer 22 - 44. 1960 - 1964, 382
          - Nummer 45 - 70. 1961 - 1965, 383
        - Verslagen van bijeenkomsten inzake personeelsaangelegenheden., 1958 - 1970; 384-386; 3 omslagen
          - 1958, 384
          - 1961, 385
          - 1970, 386
        - Verslagen van bijeenkomsten van de vlieg- en bedrijfsveiligheid., 1958 - 1971; 387-390; 4 omslagen
          - 1958, 387
          - Verslag van een vergadering van basis vliegveiligheidsofficieren (VGO). 1958, 388
          - Verslag van een bijeenkomst betreffende air misses en de nog steeds heersende onveilige situatie in het Nederlandse luchtruim. 1967, 389
          - 1968 - 1971, 390
        - Verslag van de vergadering inzake het ontwikkelen van een tactische doctrine., 1960; 391; 1 stuk
        - Verslag van de vergadering van de Motor Transportopleiding (MTO)., 1960; 392; 1 stuk
        - Verslag van de stafbespreking inzake de status van diverse onderdelen., 1961; 393; 1 stuk
        - Verslagen van vergaderingen van de sectie Operatiën., 1961; 394; 1 omslag
        - Verslag van de bespreking inzake de problemen bij de mobilisatievoorbereiding van 1 - 5 Groepen Geleide Wapens (GGW) en Groep Techniek en Materieel (GTM)., 1964; 395; 1 stuk
        - Verslag van de bijeenkomst over het operationeel houden van vliegers en vliegtuigen van de sleepvlucht., 1964; 396; 1 stuk
        - Verslag van de vergadering inzake de logistieke aangelegenheden voor NIKE- en HAWK-groepen., 1964; 397; 1 stuk
        - Stukken betreffende het behandelen van NIKE-aangelegenheden., 1964 - 1965; 398-400; 3 omslagen
          - Het invoeren van de High Power Acguisition Radar (HIPAR). 1964, 398
          - Voorvergadering voor de 2 Allied Tactical Air Force (ATAF) NIKE-conference op 22 april. 1964, 399
          - Overige onderwerpen. 1965, 400
        - Stukken betreffende het behandelen van HAWK-aangelegenheden., 1964 - 1972; 401-404; 3 omslagen en 1 stuk
          - Vergaderstukken van de 31e vergadering van de HAWK-werkgroep. 1964, 401
            De eerste en de laatste in deze vorm. Voorgaande verslagen zijn te vinden in het archief van de Chef Luchtmachtstaf.
          - Verslag van een vergadering over de mobiliteitseisen van de HAWK-groepen. 1967, 402; stuk
          - Verslagen van vergaderingen inzake bedrijfsvoering HAWK-groepen te Blomberg. 1967 - 1972, 403
          - Besprekingen over de organisatie van de HAWK-groep. 1969, 404
        - Verslag van de bijeenkomst inzake prioriteitsaanvragen en reparatieprioriteiten van de Groep Techniek en Magazijn Geleide Wapens (GTMGW) en de HAWK Geleide Wapengroepen., 1967; 405; 1 stuk
        - Verslag van de bijeenkomst van personeelsofficieren van de onderdelen, gelegerd in Duitsland., 1967; 406; 1 stuk
        - Verslag van de elfde bijeenkomst inzake de (R)F/TF-104G; technische en materiële zaken op de staf, met bijlagen., 1967; 407; 1 stuk
          Zie ook Archief Chef Luchtmachtstaf, rubriek 47.15.11.5.
        - Verslagen van vergaderingen van de officieren Tactische Operaties (OTO)., 1967 - 1970; 408; 1 omslag
        - Stukken betreffende het voorbereiden en uitbrengen van een verslag van de vergadering inzake de actieve en passieve verdediging., 1970; 409; 1 omslag
        - Verslag van de vergadering van de werkgroep ad hoc ter verbetering van de Persoonlijke Standaard Uitrusting (PSU)-documentatie en verantwoording., 1971; 410; 1 stuk
      - Overzichten, rapporten, jaarverslagen, 21.16.8
        - Jaarverslagen., 1955 - 1971; 411-415; 3 pakken en 2 omslagen
          - 1955, 411; omslag
          - 1957, 412; omslag
          - 1961, 413
          - 1964 - 1966, 414
          - 1967 - 1971, 415
        - Stukken betreffende de werkzaamheden van de werkplaatsen Draagbare Wapenen., 1958; 416; 1 omslag
        - Verslag van de bespreking inzake operationele samenwerking Control & Report, Luchtafweer en Korps Luchtwachtdienst (C&R/LUa/KLD)., 1958; 417; 1 stuk
        - Stukken betreffende het samenwerken met de Koninklijke Marine., 1960 - 1961; 418-419; 2 omslagen
          - 1960, 418
          - 1961, 419
        - Stukken betreffende de werkzaamheden van de Munitietechnicus Groep Techniek en Magazijn Geleide Wapens (GTM/GW)., 1967; 420; 1 omslag
        - Stukken betreffende het standpunt over de inrichting van meetkamers., 1967; 421; 1 omslag
        - Stukken betreffende het vaststellen van nadere richtlijnen voor de Command Maintenance and Management (CMMI) inspectiemethodiek., 1967; 422; 1 omslag
        - Statistische kwartaaloverzichten over 1967 en 1968., 423; 1 omslag
        - Stukken betreffende de stellingname van de commandant van de vliegbasis Leeuwarden over de kwaliteit van de Nederlandse gevechtsleiders., 1968; 424; 1 omslag
        - Stukken betreffende het behandelen van aangelegenheden inzake de verhoging van de efficiëntie van commando-inspecties., 1971; 425; 1 omslag
        - Stukken betreffende het behandelen van aangelegenheden inzake het ontwerp van een cross trainingprogramma., 1971; 426; 1 omslag
        - Stukken betreffende het herstructureren van de NIKE/Groep Techniek en Magazijn Geleide Wapens (GTMGW)., 1971; 427; 1 omslag
    - Administratieve inrichting, 21.24
      - Stukken betreffende het wijzigen van het Voorschrift Bedrijfsvoering., 1960 - 1967; 428-429; 2 omslagen
        - 1960, 428
        - 1967, 429
      - Stukken betreffende het instellen en de rapportage van indoctrinatieteams ter verbetering van de bedrijfsvoering., 1964; 430; 1 omslag
      - Archief, registratuur, documentenbeheer, 21.24.21
        - Processen verbaal van vernietiging van archief en bewijzen van overdracht van te vernietigen documenten., 1952 - 1973; 431-441; 9 pakken en 2 omslagen
          1968 niet nader onder te verdelen.
          - 1952 - 1956, 431; omslag
          - 1957 - 1958, 432
          - 1959, 433
          - 1960, 434
          - 1961, 435
          - 1962 - 1963, 436
          - 1964 - 1965, 437
          - 1966 - 1967, 438
          - 1968, 439
          - 1968, 440; omslag
          - 1969 - 1973, 441
        - Processen verbaal van overdracht van zeer geheim archief van de staf en van te vernietigen archief van de vliegbasis Twenthe., 1960 - 1970; 442; 1 omslag
    - Oprichting en instelling, 21.61
      - Stukken betreffende het oprichtingsbevel nummer 1/52 voor het 312 Squadron., 1952; 443; 1 omslag
      - Stukken betreffende het oprichtingsbevel nummer 48 voor de sectie Leiders Opleiding., 1958; 444; 1 omslag
      - Stukken betreffende het instellen en de taak van het Spotterteam, staforders nummers 25/60 en 27/60., 1960; 445; 1 omslag
      - Stukken betreffende het ontwikkelen van de Groepen Geleide Wapens (GGW)., 1964; 446; 1 omslag
      - Stukken betreffende het ontwikkelen van de passieve verdediging tegen nucleaire, biologische en chemische wapens., 1964; 447; 1 omslag
      - Stukken betreffende het behandelen van aangelegenheden inzake de NIKE Geleide Wapen Groepen., 1964 - 1967; 448-449; 1 pak en 1 omslag
        - Ontwikkelen van het NIKE/High Power Acquisition Radar (NIKE/HIPAR) - project. 1964, 448; omslag
        - Opbouw. 1965 - 1967, 449
    - Opheffing, de-activering, 21.62
      - Stukken betreffende het sluiten van het navigatiestation Zuid te De Lier., 1960; 450; 1 omslag
      - Stukken betreffende het opheffen van de Meldings- en Gevechtsleidingsschool en de overdracht van het Schefferkamp te De Lier aan de Koninklijke Landmacht., 1963; 451; 1 omslag
      - Stukken betreffende het sluiten van het navigatiestation Noord te Den Helder., 1972; 452; 1 omslag
    - Dislocatie, squadronrotatie, re-deployment, verplaatsingen, 21.65
      - Stukken betreffende het behandelen van aangelegenheden inzake de verplaatsingsbevelen., 1953 - 1970; 453-465; 13 omslagen
        - 10/53 - 20/53. 1953, 453
        - 324 en 325 Squadron. 1953, 454
        - 05/56, 13/57 en 5/67. 1956 - 1967, 455
        - 40: SOC naar Nieuw Milligen. 1958, 456
        - Opheffen van kampement Logger en het beschikbaarstellen van kamp Holterhoek aan het Ministerie van Maatschappelijk Werk. 1958, 457
        - 326 Squadron van Woensdrecht naar Soesterberg. 1960, 458
        - 14/64: Figther Information Centre (FIC) van de CVV-groep. 1964, 459
        - 20/64: School Geleide Wapens NIKE. 1964, 460
        - 23/64: 3GGW. 1964, 461
        - 6/64: 323 Squadron. 1964, 462
        - 8/64, 16/64, 19/64. 1964, 463
        - 14/67: 222 Squadron. 1967, 464
        - Vliegtuigsterktes. 1970, 465
      - Stukken betreffende de rotaties van de squadrons 322 - 328., 1955 - 1964; 466; 1 omslag
      - Brief aan de chef Luchtmachtstaf betreffende het verplaatsen van een Operations-Cell en een Intelligence-Cell naar het Sector Operatie Centrum/Controle en Rapporterings Centrum (SOC/CRC)., 1960; 467; 1 stuk
      - Stukken betreffende het mogelijk verplaatsen van de Militaire Vluchtinlichtingendienst., 1961; 468; 1 omslag
      - Stukken betreffende het verplaatsen van de vuurleidingsvlucht naar 1 Groep Geleide Wapens met evaluatie van onderscheppingen, het gebruik van Meldings- en Gevechtsleidings (M & G) personeel en de teleplotinstallatie., 1961 - 1962; 469; 1 omslag
      - Stukken betreffende de orders en instructies inzake het verplaatsen van verschillende onderdelen., 1962 - 1963; 470; 1 pak
      - Stukken betreffende de overdracht van het 323 Squadron aan Commander Second Allied Tactical Air Force Central Europe (COMTWOATAF)., 1964; 471; 1 omslag
      - Stukken betreffende de materieelsuitrusting bij het verplaatsen van de Hawk groepen., 1972; 472; 1 omslag
  - Departement van Defensie, 23
    - Stukken betreffende het afwijzen van de voorgestelde steun door het Korps Luchtwachtdienst aan de Provinciale Commissie Weerbaar en Paraat vanwege de bouw van de Berlijnse Muur, met het fotoblad Berlijn., 1962; 473; 1 omslag
    - Eenheden met een administratieve-, technische-, materiele- en of een geneeskundige verzorgingstaak, 23.23
      - Geneeskundige dienst, 23.23.7
        - Stukken betreffende de regeling van dienstcorrespondentie., 1971; 474; 1 omslag
    - Vliegbasis Deelen/Groep Lichte Vliegtuigen, 23.31.18
      - Nota's gericht aan de bevelhebber der Luchtstrijdkrachten., 1964; 475-476; 2 stukken
        - Inzake de aanwijzing van de vliegbasis tot ontplooiingsveld voor het 325 Squadron. 1964, 475
        - Inzake de aanwijzing van de vliegbasis tot uitwijkhaven. 1964, 476
      - Stukken betreffende de controle en de toestand bij de Groep Lichte Vliegtuigen., 1966; 477; 1 omslag
      - Stukken betreffende het opstellen van een eindverslag met betrekking tot de Realisatie Commissie voor de Groep Lichte Vliegtuigen., 1966; 478; 1 pak
    - Vliegbasis en Groepen Geleide Wapens, 23.33
      - Vliegbasis Leeuwarden (Vlb LW), 23.33.21
        - Stukken betreffende het gebruik van de vliegbasis Leeuwarden als schietoefenkamp., 1964; 479; 1 omslag
      - Vliegbasis Twenthe (Vlb TW), 23.33.26
        - Stukken betreffende de overdracht aan het Commando Tactische Luchtstrijdkrachten., 1964; 480; 1 omslag
      - Groepen Geleide Wapens, 23.33.3
        - Stukken betreffende de realisatie en het ontwikkelen van de groepen 1 - 4., 1964; 481; 1 omslag
        - Stukken betreffende het ontwikkelen van de bedrijfsvoering bij de groepen 1 en 2., 1964; 482; 1 omslag
        - Stukken betreffende de studie naar de optimalisatie van de Hawk-organisatie., 1968; 483; 1 omslag
    - Overige (algemene) onderdelen, 23.35
      - Sectie Melding en Gevechtsleiding, 23.35.11
        - Nota gericht aan de chef Luchtmachtstaf inzake operationele eisen te stellen aan hoogtemeetschermen., 1957; 484; 1 stuk
        - Stukken betreffende het totstandkomen en het wijzigen van de alarmmaatregelen., 1959; 485; 1 omslag
          Bevat tevens wijzigingslijst nummer 6.
      - Squadrons, 23.35.12
        - Stukken betreffende de operationele standaard van 323 Squadron, Plan Memorandum nummer 10., 1955; 486; 1 omslag
      - Korps Luchtwachtdienst, 23.35.4
        - Stukken betreffende de liquidatie van de zuidelijke groepen., 1964; 487; 1 omslag
- MATERIËLE EN TECHNISCHE AANGELEGENHEDEN, GEBOUWEN, TERREINEN, 4.
  - Organieke behoefte, 40.1
    - Uitrustingsstaten betreffende de wagenparken van de onderdelen op basis van de aanbevelingen van de Werkgroep Vredesuitrustingstabel/Oorlogsuitrustingstabel (VUT/OUT)., 1964; 488; 1 omslag
  - Beheer, 45
    - Technische publicaties en voorlichting, 45.1
      - Stukken betreffende het wijzigen van Commando Materieel Order (COMO) 1F-104-11-8(2)002., 1967; 489; 1 omslag
    - Modificatie, 45.8
      - Verslagen van besprekingen met Fokker inzake de uitrusting van de Hunters met sidewinderraketten., 1960; 490; 1 omslag
  - Inspectie en controle, 46
    - Stukken betreffende de richtlijnen voor squadroncommandanten inzake de controle en inspectie van de materieelvoorziening., 1972; 491; 1 omslag
    - Navigatiestations, 46.11.43
      - Stukken betreffende de 24 uurs bezetting van het Melding & Gevechtsleiding (M & G)- stelsel, Plan Memorandum nummer 8., 1955; 492; 1 omslag
    - Radarstations, 46.11.45
      - Stukken betreffende het gebruik van station Meddo, Plan Memorandum nummer 7., 1955; 493; 1 omslag
    - Controle(rapporten), 46.3
      - Stukken betreffende het verbeteren van de controle op magazijngoederen en inventarisartikelen., 1960; 494; 1 omslag
  - Roerende goederen, 47
    - Stukken betreffende het treffen van maatregelen ter beperking van de materiële uitgaven., 1964; 495; 1 omslag
    - Munitie en explosieven, 47.13
      - Raketten, raketmunitie en raketbestanddelen, 47.13.40
        - Stukken betreffende het ontwikkelen en vervangen van het Guided Air Rocket (GAR-8)-systeem., 1961; 496; 1 omslag
        - Stukken betreffende de opslag van munitie voor de Groepen Geleide Wapens (GGW)., 1972; 497; 1 omslag
    - Vliegtuigen en frameconstructiedelen van vliegtuigen, 47.15
      - Vliegtuigen met vaste vleugels, 47.15.10
        - Stukken betreffende het plaatsen van vliegtuigen over de verschillende squadrons., 1962 - 1963; 498; 1 omslag
        - Stukken betreffende het legeren en de kostenramingen van Hawkersquadrons., 1963; 499; 1 pak
      - Jachtvliegtuigen, 47.15.11
        - North American Sabre, 47.15.11.4
          - Stukken betreffende het behandelen van aangelegenheden inzake schietproblemen met de F-86 K en het MG-4-systeem., 1960; 500; 1 omslag
        - Lockheed, 47.15.11.5
          - Stukken betreffende het aanhouden van Huntersquadrons vanwege het niet-inzetbaar zijn van de F-104 op lage hoogte., 1964; 501; 1 omslag
          - Stukken betreffende het onderzoek en uitkomsten daarvan naar het lage vlieggereedsheidspercentage van de F-104., 1964; 502; 1 omslag
      - Lesvliegtuigen, 47.15.13
        - Lockheed T-33 Shooting Star, 47.15.13.4
          - Stukken betreffende het deelnemen in een commissie inzake vervanging T-33 vliegtuigen na 1970., 1965; 503; 1 omslag
      - Transportvliegtuigen, 47.15.14